【裁判字號】    90,訴,1186
【裁判日期】    901022
【裁判案由】    違反電信法
【裁判全文】
臺灣臺南地方法院刑事判決
    公  訴  人  臺灣台南地方法院檢察署檢察官
    被      告  乙○○
右列被告因違反電信案件，經檢察官提起公訴（九十年度偵字第七一七一號），本院
判決如左：
    主  文
乙○○連續意圖為自己不法之利益，以有線方式，盜用他人電信設備通信，處有期徒
刑肆月，如易科罰金，以參佰元折算壹日。
    事  實
一、乙○○基於為自己不法利益之概括犯意，自民國（下同）八十九年四月五日起，
    至八十九年五月三十一日止，利用其住處即台南市○○街一一四巷十四號之四裝
    設之（０六）0000000號市內電話，連續五十五次盜用甲○○合法申請使
    用之網際網路撥接帳號ＨＮ00000000撥接上網，總時數一千三百十七分
    鐘，以上開詐術之方法獲得相當該時間撥接服務費之不法利益約新台幣四千餘元
    。嗣因甲○○向中華電信股份有限公司數據通信分公司申告，而由電信警察機關
    循線查獲。
二、案經交通部電信總局移送請臺灣台南地方法院檢察署檢察官偵查起訴。
    理  由
一、訊據被告乙○○對於右揭其多次使用ＨＮ00000000號網際網路撥接帳號
    撥接上網之事實固不諱言，核與告訴人甲○○及證人吳寶珠於警訊時指證之情節
    相符，並有（０六）0000000號市內電話通聯記錄及撥接帳號ＨＮ000
    00000上網撥號明細等各一份可稽，惟被告否認盜用他人帳號，辯稱：其係
    購買二手帳號，一張卡三百元，二個月無限上網等語，惟其未能舉證或提供調查
    途徑以供調查，顯係卸責之詞，不足採信，本件事證明確，被告犯行應予認定。
二、核被告所為，係犯電信法第五十六條第一項盜用他人電信設備通信罪。又其先多
    次盜用他人電信設備通信罪之行為，時間緊接，犯罪構成要件相同，顯係基於概
    括之犯意為之，應依連續犯之規定，以一罪論，並加重其刑。又公訴人認被告另
    犯刑法第三百三十九條第二項詐欺得利罪嫌，但查電信法關於罪刑之規定係刑法
    之特別法，依特別法優於普通法之原則，應僅論以違反電信法之罪，不再論以刑
    法之罪。公訴意旨雖有未洽，但公訴人既認被告所刑法第三百三十九條第二項詐
    欺得利罪與其所犯上開電信法第五十六條第一項盜用他人電信設備通信罪間，有
    方法結果之牽連關係，應以一罪論，故本院就欺得利罪部分不另為無罪之諭知。
    爰審酌被告犯罪之動機、目的、手段、所生危害、曾有違反著作權法之犯罪行為
    ，有其前科紀錄表可參，且犯罪後又未能完全坦承犯行等一切情狀，量處如主文
    所示之刑，並諭知易科罰金之折算標準，以資懲儆。
據上論斷，應依刑事訴訟法第二百九十九條第一項前段，電信法第五十六條第一項，
刑法第十一條前段、第五十六條、第四十一條第一項前段，罰金罰鍰提高標準條例第
二條，判決如主文。
中      華      民      國    九十    年      十      月      廿二      日
                                  臺灣臺南地方法院刑事第三庭
                                      法  官  彭  振  湘
右正本證明與原本無異。
如不服本判決，應於判決送達後十日內，向本院提出上訴狀（須附繕本）。
                                      書記官  汪  姿  秀
中      華      民      國    九十    年      十      月      廿二      日
附錄本案論罪科刑法條全文：
電信法第五十六條第一項：
意圖為自己或第三人不法之利益，以有線、無線或其他電磁方式，盜接或盜用他人電
信設備通信者，處五年以下有期徒刑，得併科新台幣一百五十萬元以下罰金。


司法院資訊處製作；財團法人民間司法改革基金會備份。
